臺灣桃園地方法院刑事判決　　　　　　　　　　　　八十九年度訴字第一六三九號
　　公　訴　人　臺灣桃園地方法院檢察署檢察官
　　被　　　告　丙○○
　　指定辯護人　本院公設辯護人乙○○
右列被告因偽造有價證券等案件，經檢察官提起公訴（八十九年度偵緝字第三九六號
），本院判決如左：
    主  文
丙○○共同意圖供行使之用，而偽造有價證券，累犯，處有期徒刑年肆月。偽造如
附表所示之支票壹張及偽造之「甲○○」印章壹枚均沒收。
    事  實
一、丙○○曾違反麻醉藥品管理條例案件，經本院於民國八十六年七月三日以八十六
    年度易字第一四七八號判決判處有期徒刑九月，上訴後，經台灣高等法院於八十
    六年十月十三日以八十六年度上易字第六一一七號判決駁回上訴，並於八十八年
    三月十一日執行完畢。
二、丙○○猶不知悔改，竟因需錢孔急又無財力，與姓名年籍均不詳、綽號「吳董」
    之成年男子，共同基於意圖供行使之用而偽造有價證券之犯意聯絡，於八十八年
    七月下旬某日，在桃園縣平鎮市○○路上某家賓館內，由「吳董」將偽刻之「甲○○」印章蓋於如附表所示不詳姓名成年人所偽造之支票上，再交由丙○○偽填
    發票日為八十八年八月三十一日、票面金額為新臺幣（下同）十二萬三千七百元
    ，而偽造該支票乙紙。丙○○另基於行使偽造有價證券之犯意，隨後於八十八年
    八月二日至桃園縣桃園市○○路一八０號丁○○所經營之「志峰電器行」內，持
    該偽造支票購買冷氣機三台、ＤＶＤ二台等共價值十二萬元之電器產品，得逞後
    旋將之變賣得款九萬餘元後逃逸。嗣因丁○○於支票屆期提示遭拒，始知上情。
三、案經丁○○訴由台灣桃園地方法院檢察署檢察官偵查起訴。
    理  由
一、訊據被告丙○○固不諱言於右揭時地，由綽號「吳董」之成年男子，交付其已蓋
    有「甲○○」印章之支票一張，而其於該支票上填載發票日及金額後，持向告訴
    人丁○○購買如事實欄所示之電器，再變賣得現約九萬元餘元，惟矢口否認偽造
    有價證券之犯行，辯稱：支票是向「吳董」借得，不知是偽造的，「吳董」說若
    其有需要，會把錢存入，沒有詐欺告訴人之意思云云。然查：
（一）如附表所示之支票確屬偽造之支票一情，除據被告丙○○於本院審理中供承：
      該支票之金額及發票日期為其所填載等語明確外（參見本院九十年五月十七日
      訊問筆錄），業據告訴人指訴：於提示後遭退票，始知該支票是偽造的等語綦
      詳，互核與證人甲○○於偵查中證述：如附表所示之支票並非渠所領用，支票
      上之印章亦非渠所有等語（參見台灣桃園地方法院檢察署八十八年度偵字第一
      七○一九號偵查卷第三十八、三十九頁）及證人邱樹東於偵查中證述：附表所
      示支票之票號確係伊所領用，但卷附如附表所示之支票並非伊所簽發等語（參
      見台灣桃園地方法院檢察署八十九年度偵緝字第三九六號偵查卷第四十、四十
      一頁）均無不合。並有如附表所示之支票影本一紙及中興商業銀行中壢分行函
      文影本一份在卷可稽。又被告於案發後，另簽一紙本票予告訴人供償還本件債
      務，由卷附之該本票上之字跡以觀，不僅與本件偽造支票之字跡相同，甚至本
      票上之「貳」、「整」字誤繕，與本件偽造支票之「貳」、「整」字誤繕處完
      全相同，足認被告自承該支票之發票日及金額係其所填載部分與事實相符。
（二）被告雖辯稱：票是向「吳董」所借，不知該支票係偽造云云。但查，如附表所
      示之支票係「吳董」在賓館交予被告，並告知被告需要多少金額，自行填寫，
      ，填寫時「吳董」在場等情，業據被告於審理中供陳在卷（參見本院九十年五
      月十七日訊問筆錄及九十一年三月十五日審理筆錄），可見該支票之發票人「
      甲○○」，與被告稱之「吳董」顯非同一人，否則該「吳董」之人大可自行完
      成該支票之記載後，再交予被告，又何必多此一舉地將發票人之印章蓋妥後即
      將未記載發票日及金額之支票交由被告當場填寫完成，實與常情有違，是被告
      與其所稱之「吳董」均非有權簽發該支票之人，被告於該以「甲○○」名義簽
      發之支票上，擅自填載發票日及金額，其所為自屬偽造有價證券即該支票無訛
      ，被告於自承偽填（造）支票後，再辯稱不知該支票係偽造，實難採信。再者
      ，被告雖稱：係「吳董」要其自行填載金額、發票日，並承諾若被告有需要會
      把錢存入云云，然被告於警、偵訊及本院審理中不僅未能提供「吳董」之年籍
      資料以供本院查證，更且不知如何與「吳董」聯絡，則被告如何於行使該支票
      後通知「吳董」將錢存入支票帳戶，以供付款人於支票經提示後付款？益見被
      告所言不實。參以，被告於偵查中先供陳：「吳董」係當場開票、用印交予其
      ，有問為何票主不姓「吳」云云；嗣改稱：其原本向「吳董」借十萬元，「吳
      董」拿出該支票已登載完畢云云，至審理中又改稱：金額、日期是其所填，當
      時沒有注意到開票人姓徐云云（參見台灣桃園地方法院檢察署八十九年度偵字
      第三九六號偵查卷第十四、二十五頁及本院上開訊問及審理筆錄），其供詞多
      所反覆，足見其畏罪情虛，所辯實屬卸責之詞，要難憑採。
（三）又被告於附表所示之支票偽造完成後，持之向告訴人購得如事實欄所示之物以
      行使一節，亦據告訴人指訴綦詳，核與被告所供相符，並有估價單一紙附卷可
      稽，足堪認定。
    綜上，本件事證已臻明確，被告犯行堪予認定。
二、核被告丙○○所為，係犯刑法第二百零一條第一項意圖供行使之用而偽造有價證
    券罪。被告就上開所犯，與綽號「吳董」之成年男子間具犯意聯絡與行為分擔，
    均應論以共同正犯。被告偽造印文為其偽造有價證券之部分行為，而其偽造後復
    持以行使，其行使之低度行為應為高度之偽造行為所吸收，均不另論罪。又偽造
    有價證券而行使之，本含有詐欺性質，其詐欺行為不應另行論罪。行使偽造有價
    證券以使人交付財物，如果所交付者即係該證券本身之價值，則其詐欺取財仍屬
    行使偽券之行為，不另成立詐欺罪名，最高法院二十五年台上字第一八一四號、
    三十二年上字第四七七號分別著有判例可資參照，公訴人認被告前揭犯行尚涉犯
    刑法第三百三十九條第一項詐欺罪嫌，尚有未洽，附此敘明。另查被告曾違反麻
    醉藥品管理條例案件，經本院於八十六年七月三日以八十六年度易字第一四七八
    號判決判處有期徒刑九月，上訴後，經台灣高等法院於八十六年十月十三日以八
    十六年度上易字第六一一七號判決駁回上訴，並於八十八年三月十一日執行完畢
    ，此有台灣高等法院被告全國前案紀錄表與台灣桃園地方法院檢察署刑案資料查
    註紀錄表各乙份存卷可按，其於五年以內再犯本件有期徒刑以上之罪，為累犯，
    應依刑法第四十七條之規定加重其刑。爰審酌被告犯罪之動機、目的、手段、所
    生危害及犯後能度等一切情狀，量處如主文所示之刑，以資懲儆。
三、如附表所示之支票一紙，係被告所偽造；而「甲○○」印章一枚亦屬偽造，詳如
    前述，雖均未扣案，惟亦無從證明業已滅失，應分別依刑法第二百零五條、第二
    百十九條之規定宣告沒收。又偽造之「甲○○」印文，已因偽造有價證券之沒收
    而包含在內，不另依刑法第二百十九條重複諭知沒收，並此敘明。
據上論斷，應依刑事訴訟法第二百九十九條第一項前段，刑法第二十八條、第二百零
一條第一項、第四十七條、第二百零五條、第二百十九條，罰金罰鍰提高標準條例第
一條前段，判決如主文。
本案經檢察官郭靜文到庭執行職務。
中      華      民      國    九十一    年      三      月    二十九    日
                          臺灣桃園地方法院刑事第一庭
                              審判長法  官   吳爭奇
                                    法  官   胡芷瑜
                                    法  官   范明達
右正本證明與原本無異。
如不服本判決，應於判決送達後十日內向本院提出上訴狀( 應附繕本 )，上訴於
臺灣高等法院。
                                    書記官   孫立文
中        華        民        國   九十一   年   四   月    三    日
附論罪科刑依據之法條：
中華民國刑法第二百零一條第一項
意圖供行使之用，而偽造、變造公債票、公司股票或其他有價證券者，處三年以上十
年以下有期徒刑，得併科三千元以下罰金。
附表：偽造之支票
   ┌────┬────────────────────────────┐
   │ 票  號 │ＶＵ0000000號                                    │
   │ 帳  號 │0000000號                                        │
   │ 付款人 │中興商業銀行中壢分行                                    │
   │ 發票人 │甲○○                                                  │
   │ 發票日 │民國八十八年八月三十一日                                │
   │ 金  額 │新台幣十二萬三千七百元                                  │
   └────┴────────────────────────────┘
